臺灣高等法院高雄分院刑事判決　　　　　　　　　九十一年度上易字第一四七一號
　　上　訴　人
　　即　被　告　乙○○　男　.
　　　　　　　　甲○○　女民.
　　共同選任
　　辯 護 人　　呂郁斌　律師
右上訴人等因賭博案件，不服臺灣高雄地方法院九十一年度易字第二三八九號中華民
國九十一年九月十七日第一審判決（起訴案號：臺灣高雄地方法院檢察署九十一年度
偵字第八○○四號），提起上訴，本院判決如左：
    主  文
上訴駁回
甲○○緩刑參年、乙○○緩刑貳年。
    事  實
一、朱登山（另由檢察官偵辦中）自民國（下同）九十一年四月一日起，在高雄市○
    ○區○○路三六七號設置如附表所示之電動賭博機具經營「悅氏遊藝場」，並以
    月薪新台幣（下同）二萬元之代價僱用甲○○擔任店員，在現場從事開分、洗分
    之工作，其二人共同基於常業賭博之犯意聯絡，供不特定人以現金兌換代幣，投
    入電動賭博機具換取分數，再以電動賭博機具不同之比例計算分數之增減兌換現
    金賭博財物，並恃此維生，以之為業。嗣高雄市政府警察三民第二分局接獲民眾
    檢舉報案，隨即派員喬裝顧客前往上址查證，而於同年月十二日下午四時二十分
    許，適有賭客乙○○在上址賭玩「大象王國」電玩機具，累計積分三千分，由甲
    ○○確認洗分，並將兌換之現金三千元放置在廁所走道上，乙○○走至廁所內拿
    取該現金後，再至櫃檯以一千元換取代幣之際，為埋伏警員當場查獲，並扣得朱
    登山所有供共同犯罪所用如附表所示當場賭博之電動賭博機具十四台（含ＩＣ板
    十四塊）、代幣一百枚，及乙○○賭博所得二千元。
二、案經高雄市政府警察局三民第二分局移送臺灣高雄地方法院檢察署檢察官偵查起
    訴。
      理  由
一、訊據上訴人即被告甲○○、乙○○均矢口否認右揭犯行，被告甲○○辯稱：伊沒
    有洗分，也沒有拿錢給被告乙○○，並沒有離開座位去廁所，且伊是被查獲當天
    才到該遊藝場上班云云；被告乙○○辯稱：被告甲○○並沒有兌換現金給伊，正
    要拿一千元去玩時，就被警察押到外面去，所以就嚇到了，伊並沒有賭博云云。
    惟查：
（一）上開「悅氏遊藝場」為警查獲如附表所示之電玩機具可供顧客兌換現金等情，
      業據被告乙○○於警訊中供稱：伊今日（即十二日）在該店打玩大象王國，伊
      向被告甲○○換一千元代幣把玩，玩畢以該機台內積分向被告甲○○示意洗分
      ，經被告甲○○確認後，伊先去上廁所，回來後問被告甲○○把錢放在哪裡，
      被告甲○○說把現金三千元放在廁所走道上，伊去廁所走道地上拿該賭資三千
      元放入左邊褲袋後，再至櫃檯前從左邊褲袋拿出該三千元，以其中之一千元換
      代幣時，被警當場查獲，伊到該店打玩幾次已數不清，大部分輸錢，兌換多少
      次現金也數不清等語綦詳（見九十一年四月十二日警訊筆錄）；又證人即查獲
      之警員蘇慶荃於偵查中及原審審理時亦到庭證稱：於九十年四月二十三日該店
      就有被查獲過，再經民眾檢舉說該店還有賭博的行為，所以就前去查訪，伊跟
      同事喬裝客人進入，裏面都陳設限制級的電玩，伊發現被告甲○○在看現場，
      就用現金換代幣，伊是坐在被告乙○○的旁邊，後面是有櫃台，伊看到乙○○
      打玩的金額蠻大的，機台累積分數三千分，轉頭向被告甲○○喊說要洗分，被
      告甲○○就趨前看分數並按洗分鍵，將分數洗掉，就看到被告甲○○走回櫃台
      又走回來，被告乙○○也跟著走回來，問被告甲○○說放在那裏，怎麼沒有看
      到，被告甲○○向前跟被告乙○○說話，伊沒有聽清楚，被告乙○○又往廁所
      方向走去，伊在櫃台上等，看到被告乙○○手上拿三千元抽出一千元跟被告甲
      ○○說要再換一千元，伊就向前向被告乙○○表明身分並問他是否打這個機台
      換三千元，被告乙○○說對，才帶他去外面請我們同仁進來辦這個案件等語（
      見偵查卷第十一頁背面及原審九十一年八月十三日審判筆錄），是被告乙○○
      於警訊中之自白，核與證人蘇慶荃於偵查中及原審審理時證述之情節大部分相
      符。雖被告乙○○嗣後於偵審中翻異前詞改稱：並沒有兌換現金，是被警察押
      到外面去，所以就嚇到了云云，惟被告乙○○於警訊時已明確供稱其如何在「
      悅氏遊藝場」把玩賭博性電動機具，兌換現金，並指認被告甲○○等情，已如
      前述，參以被告乙○○係偶至該店賭玩電動機具之顧客，與被告甲○○不熟識
      ，業據被告乙○○於警訊時供承明確，當無設詞誣陷之可能，且被告乙○○之
      供述並非僅係不利於被告甲○○且係不利於己，是被告乙○○於警訊中之供詞
      ，自足採信，而其事後翻異前詞，顯係卸責飾詞，委不足採。至被告乙○○於
      警訊雖供稱「玩畢」又再拿出一千元兌換代幣云云，被告辯護人因而質疑被告
      乙○○警訊之供述有瑕疵，然查被告乙○○玩賭一段落之後洗分結帳，再換代
      幣玩賭，並不違經驗法則；且被告乙○○被警查獲時，該次係以一千元換代幣
      ，玩賭洗分兌換現金三千元，贏二千元，被告乙○○雖又供稱該日沒輸贏云云
      ，但被告之真意應係該次雖贏二千元，但當日不止玩賭一次，總結當日至被警
      查獲時沒輸贏而言，此由被告乙○○被警查獲時洗分後仍要換代幣再玩，即可
      得而明。此外，復有如附表所示之電動賭博機具十四台（含ＩＣ板十四塊）、
      代幣一百枚及賭資二千元扣案足資佐證。
（二）被告甲○○於警訊及原審已供稱：九十一年四月一日開始在該遊藝場上班，月
      薪二萬元等情（見警卷、原審卷第二十三頁），被告甲○○事後於本院翻異前
      詞，改稱被警查獲當天始到該遊藝場上班，自不足採。又被告甲○○於警訊時
      供稱：如果客人不玩有剩餘分數再換寄分卡等語（見九十一年四月十二日警訊
      筆錄），然參以「悅氏遊藝場」若確係以寄分卡兌換客人所剩餘之分數，而未
      有賭博之情事，則該店為警查獲時理應有大量之寄分卡扣案可憑，然觀諸臨檢
      現場檢查紀錄及扣押筆錄之記載，均未有查獲該店有使用寄分卡，是被告甲○
      ○前開供述，亦不足採。另該店錄影光碟片，並無法證明被告甲○○始終坐在
      櫃檯上，已據被告辯護人陳明在卷（見本院九十一年十一月二十五日訊問筆錄
      ），亦難為有利於被告之認定。
（三）綜上所述，被告甲○○、乙○○前開所辯均係卸責之詞，不足採信，其等犯行
      均堪以認定。
二、查上開位於高雄市○○區○○路三六七號之「悅氏遊藝場」，係供不特定之人出
    入賭博財物，自屬公眾得出入之場所，是核被告乙○○在上開公眾得出入之場所
    ，以電動賭博機具賭博財物之行為，係犯刑法第二百六十六條第一項前段之普通
    賭博罪。又按刑法第二百六十七條所謂以賭博為常業，係指以賭博營生者而言（
    司法院院解字第三九六二號解釋意旨參照）。查朱登山所經營之「悅氏遊藝場」
    ，以店面方式經營，現場並擺設電動賭博機具多達十四台，供不特定之人賭博財
    物，顯係恃以為生，以之為業。被告甲○○明知其情，仍受僱於該遊藝場擔任店
    員，從事開分、洗分之工作，是被告甲○○顯係有共犯常業賭博之行為。核被告
    甲○○所為，係犯刑法第二百六十七條之常業賭博罪。被告甲○○與朱登山間，
    就上開犯行，有犯意聯絡及行為分擔，為共同正犯。
三、原審以被告甲○○、乙○○等人罪證明確，適用刑法第二十八條、第二百六十六
    條第一項前段、第二項、第二百六十七條、第四十一條第一項、第四十二條第二
    項、第三十八條第一項第三款，罰金罰鍰提高標準條例第一條前段、第二條規定
    ，審酌被告甲○○受僱於朱登山共同經營賭博性遊藝場，且賭博機具多達十四台
    ，及渠等所犯之主從關係等一切情狀，被告甲○○部分量處有期徒刑四月，被告
    乙○○部分科處罰金七千元，並就被告甲○○部分諭知易科罰金之折算標準，被
    告乙○○部分諭知易服勞役之折算標準；並以如附表所示之電動賭博機具十四台
    （含ＩＣ板十四塊）、代幣一百枚，係當場賭博所用之器具，均應依刑法第二百
    六十六條第二項規定，不問屬於犯人與否，併予宣告沒收，另扣案現金二千元，
    係被告乙○○所有，且係因賭博犯罪所得之物，業據被告乙○○供明在卷可按，
    爰依刑法第三十八條第一項第三款宣告沒收。原審認事用法核無違誤，量刑亦稱
    妥適，被告二人上訴意旨均否認犯罪而指摘原判決不當，均無理由，均應予駁回
四、查被告甲○○、乙○○均未曾受有期徒刑以上刑之宣告，此有台灣高等法院被告
    全國前案紀錄表在卷可憑，並均經被告供明在卷，被告甲○○因謀職而犯本案，
    被告乙○○因年輕識淺，一時好奇而犯本案，經此偵審教訓，均當知警惕而無再
    犯之虞，且其等無犯罪前科，被告甲○○犯罪時間僅十餘天，月薪僅二萬元，所
    得不多，又非居於主導地位，被告乙○○玩賭金額亦不大，其等犯罪情節尚非重
    大，本院認所宣告之刑均以暫不執行為適當，爰依法宣告被告甲○○緩刑三年，
    被告乙○○緩刑二年，以勵自新。
據上論結，應依刑事訴訟法第三百六十八條，刑法第七十四條第一款，判決如主文。
本案經檢察官方娜蓉到庭執行職務。
中      華      民      國    九十一    年     十二     月    三十一    日
                              臺灣高等法院高雄分院刑事第一庭
                                  審判長法官  曾永宗
                                        法官  郭玫利
                                        法官  邱永貴
右正本證明與原本無異。
不得上訴。
                                  法院書記官  梁雅華
中    華    民    國      九十一      年      十二      月    三十一    日
附錄本判決論罪科刑法條全文：
刑法第二百六十六條第一項前段：
在公共場所或公眾得出入之場所賭博財物者，處一千元以下罰金。
刑法第二百六十七條：
以賭博為常業者，處二年以下有期徒刑，得併科一千元以下罰金。
附表：
┌───────────┬──────────────┬──────┐
│電動賭博機具種類      │數                        量│比        例│
├───────────┼──────────────┼──────┤
│滿貫大亨              │五台（含ＩＣ板五塊）        │十比一      │
├───────────┼──────────────┼──────┤
│皇冠迷十三            │一台（含ＩＣ板一塊）        │一比一      │
├───────────┼──────────────┼──────┤
│變色龍                │一台（含ＩＣ板一塊）        │一比一      │
├───────────┼──────────────┼──────┤
│鑫象皇                │一台（含ＩＣ板一塊）        │一比一      │
├───────────┼──────────────┼──────┤
│龍飛鳳舞              │一台（含ＩＣ板一塊）        │一比一      │
├───────────┼──────────────┼──────┤
│龍鳳                  │一台（含ＩＣ板一塊）        │一比一      │
├───────────┼──────────────┼──────┤
│動物柏青樂        │一台（含ＩＣ板壹塊）        │一比一      │
├───────────┼──────────────┼──────┤
│超級金象王            │一台（含ＩＣ板一塊）        │一比一      │
├───────────┼──────────────┼──────┤
│大象王國              │一台（含ＩＣ板一塊）        │一比一      │
├───────────┼──────────────┼──────┤
│金牌虎霸王            │一台（含ＩＣ板一塊）        │五比一      │
├───────────┼──────────────┼──────┤
│共計十四台（含ＩＣ板十四塊）                                      │
└─────────────────────────────────┘
